【裁判字號】    97,撤緩,217
【裁判日期】    971027
【裁判案由】    聲請撤銷緩刑
【裁判全文】
臺灣板橋地方法院刑事裁定             97年度撤緩字第217號
聲  請  人  臺灣板橋地方法院檢察署檢察官
受  刑  人  甲○○
                    樓
上列受刑人因侵占案件，經聲請人聲請撤銷緩刑之宣告並予減刑
（97年度執聲字第2240號），本院裁定如下：
    主  文
聲請均駁回。
    理  由
一、聲請意旨略以：受刑人甲○○因犯侵占案件（九十六年度執
    他第三○七八號），經本院以九十六年度易字第五六八號（
    九十五年度調偵字第三六號，聲請書誤載為九十五年度偵緝
    字第二五八一號）判處有期徒刑七月，緩刑三年，於九十六
    年七月二日確定在案。竟於緩刑期前即九十二年七月至八月
    間，明知安峻公司均未向碩德公司進貨，為逃漏安峻公司營
    業稅，而與碩德公司負責人林泰欽、會計師洪龍丞共同基於
    填製不實會計憑證之犯意，由洪龍丞連續製作如附表（詳如
    臺灣臺北地方法院九十七年度訴字第一二○八號判決）之銷
    售金額（合計新臺幣四十萬零三百零四元），其另犯逃漏稅
    捐罪及商業會計法第七十一條第一款之罪（聲請書誤載為犯
    偽造文書等罪），經臺灣臺北地方法院於九十七年七月三十
    一日以九十七年度訴字第一二○八號分別判處得易科罰金之
    有期徒刑二月，減為有期徒刑一月；拘役五十日，減為拘役
    二十五日（聲請書誤載為有期徒刑一月、拘役二十五日），
    於九十七年八月十八日確定。茲因受刑人有上揭犯罪事由，
    足認其不知悔悟自新，原宣告之緩刑難收其預期效果，而有
    執行刑罰之必要，合於刑法第七十五條之一第一項第一款（
    聲請書漏載第一款）所定得撤銷緩刑宣告之原因，爰依刑事
    訴訟法第四百七十六條規定聲請撤緩上開緩刑之宣告，並依
    中華民國九十六年罪犯減刑條例第二條第一項第三款規定聲
    請予以減刑及諭知易科罰金之折算標準云云。
二、按刑法第七十五條之一第一項第一款規定：「受緩刑之宣告
    而有下列情形之一，足認原宣告之緩刑難收其預期效果，而
    有執行刑罰之必要者，得撤銷其宣告：一、緩刑前因故意犯
    他罪，而在緩刑期內受得易科罰金之有期徒刑、拘役或罰金
    之宣告確定者。」。考其立法意旨略以：關於緩刑之撤銷，
    現行法第七十五條第一項固已設有二款應撤銷之原因；至得
    撤銷緩刑之原因，則僅於保安處分章內第九十三條第三項與
    撤銷假釋合併加以規定，體例上不相連貫，實用上亦欠彈性
    ，爰參酌德國及奧地利現行立法例增訂得撤銷緩刑之原因，
    其中現行關於緩刑前或緩刑期間故意犯他罪，而在緩刑期內
    受得易科罰金之有期徒刑之宣告者，列為應撤銷緩刑之事由
    ，因認過於嚴苛，而排除第七十五條應撤銷緩刑之事由，移
    列至得撤銷緩刑事由，俾使法官依被告再犯情節，而裁量是
    否撤銷先前緩刑之宣告。其次，如有前開事由，但判決宣告
    拘役、罰金時，可見行為人仍未見悔悟，有列為得撤銷緩刑
    之事由，以資彈性適用，爰於第一項第一款、第二款增訂之
    。且本條採用裁量撤銷主義，賦予法院撤銷與否之權限，特
    於第一項規定實質要件為「足認原宣告之緩刑難收其預期效
    果，而有執行刑罰之必要」，供作審認之標準。亦即於「得
    」撤銷緩刑之情形，法官應依職權本於合目的性之裁量，妥
    適審酌被告所犯前後數罪間，關於法益侵害之性質、再犯之
    原因、違反法規範之情節是否重大、被告主觀犯意所顯現之
    惡性及其反社會性等情，是否已使前案原為促使惡性輕微之
    被告或偶發犯、初犯改過自新而宣告之緩刑，已難收其預期
    之效果，而確有執行刑罰之必要，此與刑法第七十五條第一
    項所定二款要件有一具備，即毋庸再行審酌其他情狀，應逕
    予撤銷緩刑之情形不同，先予敘明。
三、經查，本件受刑人於前述緩刑期前即九十二年七月至八月間
    ，故意犯逃漏稅捐罪及商業會計法第七十一條第一款之罪，
    經臺灣臺北地方法院於九十七年七月三十一日以九十七年度
    訴字第一二○八號刑事判決分別判處得易科罰金之有期徒刑
    二月，減為有期徒刑一月；拘役五十日，減為拘役二十五日
    ，於九十七年八月十八日判決確定，固有上揭刑事判決及臺
    灣高等法院被告前案紀錄表各一份附卷足憑。惟受刑人所犯
    上開之罪，乃係其於前揭所犯侵占案件，經本院以九十六年
    度易字第五六八號判決而受緩刑宣告之前所為，此有本院九
    十六年度易字第五六八號刑事判決書一份在卷供參，且所犯
    之罪與宣告緩刑之業務侵占罪名，二者罪質迥然相異，於手
    段、目的上亦無何類似性或關聯性，此外聲請人復未敘明任
    何具體事證，以佐證受刑人原宣告之緩刑難收其預期效果，
    而有執行刑罰之必要，以符合刑法第七十五條之一第一項第
    一款所定得撤銷緩刑宣告之規定，是聲請人聲請撤銷受刑人
    之緩刑宣告，容有未洽，為無理由，應予駁回。
四、次按緩刑或假釋中之人犯，於本條例施行之日起，視為已依
    前項規定減其宣告刑，毋庸聲請裁定減刑。但經撤銷緩刑之
    宣告或假釋者，仍應依本條例規定聲請裁定減刑，中華民國
    九十六年罪犯減刑條例第二條第二項定有明文。查受刑人前
    自九十四年十二月二日起至九十五年五月四日止因犯業務侵
    占罪，經本院以九十六年度易字第五六八號刑事判決判處有
    期徒刑七月，緩刑三年，於九十六年七月二日判決確定在案
    ，此有上開刑事判決及臺灣高等法院被告前案紀錄表各一份
    在卷可稽，則受刑人之上開緩刑宣告既未經撤銷，揆諸前揭
    法律規定，此部分聲請於法不合，應予駁回。
五、依刑事訴訟法第二百二十條，裁定如主文。
中    華    民    國    97    年    10    月    27    日
                刑事第十二庭    法  官  劉  安  榕
以上正本證明與原本無異
如不服本裁定，應於裁定送達後5 日內敘明抗告理由，向本院提
出抗告狀。
                                書記官  陳  盈  真
中    華    民    國    97    年    10    月    28    日


司法院資訊處製作；財團法人民間司法改革基金會備份。
